【裁判字號】    97,交聲,799
【裁判日期】    980331
【裁判案由】    聲明異議
【裁判全文】
臺灣臺南地方法院交通事件裁定         97年度交聲字第799號
移送機關    交通部公路總局嘉義區監理所臺南監理站
受處分人    甲○○
上列受處分人因違反道路交通管理處罰條例案件，對於交通部公
路總局嘉義區監理所臺南監理站民國97年7月4日所為之裁決處分
（處分案號：嘉監南字第裁74-Z00000000號），聲明異議，本院
裁定如下：
    主  文
異議駁回。
    理  由
一、原處分意旨略以：異議人即受處分人甲○○（下稱異議人）
    駕駛之牌照號碼Y3-6767號自用一般小客車，於民國（下同
    ）97年1月9日8時17分許，行經國道1號北上316公里處，有
    行駛高速公路未依標線、標誌指示行車（跨越槽化線行駛）
    之違規行為，遭內政部警察署國道公路警察局第四警察隊岡
    山分隊員警逕行製單舉發，嗣經交通部公路總局嘉義區監理
    所臺南監理站（下稱移送機關）以其違規事證明確，依道路
    交通管理處罰條例第33條第1項第13款、第63條第1項第1款
    及違反道路交通管理事件統一裁罰標準表等規定，裁處新台
    幣6,000元，並記違規點數1點。
二、聲明異議意旨略以：本人從93年12月起遷至七股鄉，戶籍地
    因無人承租、無人居住，異議人亦未回戶籍地，且向郵局申
    請轉投，亦未轉投，故本件送達並不合法，因此請求將逾期
    罰緩部分取消，為此聲明異議，請求撤銷原處分云云。
三、按「槽化線，用以引導車輛駕駛人循指示之路線行駛，並禁
    止跨越。劃設於交岔路口、立體交岔之匝道口或其他特殊地
    點」、「加速車道︰指設於匝道與主線車道之間，專供汽車
    由匝道駛入主線車道前加速之車道。」、「交流道︰指高速
    公路及快速公路間或與其他道路連接，以匝道構成立體相交
    之部分。」。道路交通標誌標線號誌設置規則第171條第1項
    、高速公路及快速道路交通管制規則第2條第9款、第12款分
    別定有明文。又按汽車行駛高速公路及快速道路，其車道之
    使用，除因交通事故及道路施工依臨時或可移動標誌指示或
    交通勤務警察指揮外，應依設置之交通標誌、標線或號誌之
    規定，高速公路及快速道路交通管制規則第8條第1項前段有
    明文規定。再按汽車行駛於高速公路、快速公路或設站管制
    之道路，不遵使用限制、禁止、行車管制及管理事項之管制
    規則而有未依標線、標誌指示行車之行為者，處汽車駕駛人
    新臺幣3,000元以上6,000元以下罰鍰，道路交通管理處罰條
    例第33 條第1項第13款定有明文。
四、經查：
（一）異議人經警舉發，於97年1月9日8時17分許，行經國道1號
      北上316公里處，有行駛高速公路未依標線、標誌指示行車
      （跨越槽化線行駛）之違規行為，有內政部警政署國道公
      路警察局97年1月19日公警局交字第Z00000000號舉發違反
      道路交通管理事件通知單1份，且為異議人所不否認，異
      議人有行駛高速公路未依標線指示行車之違規行為當可認
      定。
（二）按處理違反道路交通管理事件，有關文書送達之程式，依
      行政程序法之規定；送達，於應受送達人之住居所、事務
      所或營業所為之；於應送達處所不獲會晤應受送達人時，
      得將文書付與有辨別事理能力之同居人、受僱人或應送達
      處所之接收郵件人員。應受送達人或其同居人、受僱人、
      接收郵件人員無正當理由拒絕收領文書時，得將文書留置
      於應送達處所，以為送達；又送達不能依前二條規定為之
      者，得將文書寄存送達地之地方自治或警察機關，並作送
      達通知書兩份，一份黏貼於應受送達人住居所、事務所、
      營業所或其就業處所門首，另一份交由郵政機關為送達者
      ，得將文書寄存於送達地之郵政機關。寄存機關自收受寄
      存文書之日起，應保存3 個月；違反道路交通管理事件統
      一裁罰基準及處理細則第5條、行政程序法第72條第1項前
      段、第73條第1項、第3項及第74條分別定有明文。經查：
      本件舉發通知單，已依規定依異議人之臺南縣永康市○○
      路210號之1住所地掛號郵寄無誤，因無人領受而依行政程
      序法第74條第2項規定為寄存送達，並於97年1月31日寄存
      於臺南縣永康網寮郵局，此有異議人之全戶戶籍資料查詢
      結果表、舉發機關送達證書在卷足稽。又該寄存郵件已依
      規定，將一份置於送達處所之適當位置，另一份則黏貼於
      異議人之門首乙節，亦有中華郵政股份有限公司臺南郵局
      97 年11月19日函，在卷可憑，顯見舉發機關就舉發通知
      單之送達程序，尚無違法或不當之處，異議人主張未收到
      郵局信件招領通知書，郵局未轉寄云云，均不足採。
五、綜上所述，異議人於前述時、地之違規事實既可認定，原處
    分機關裁處異議人罰鍰6,000元，並記違規點數1點，經核於
    法尚無違誤，異議人異議內容，並無理由，應予駁回。
六、據上論斷，應依道路交通案件處理辦法第19條，裁定如主文
中    華    民    國    98    年    3     月    31    日
                  交通法庭   法  官  廖建彥
以上正本證明與原本無異。
如不服本裁定應於送達後5日內向本院提出抗告狀（應附繕本）
。
                             書記官  吳揆滿
中    華    民    國    98    年    3     月    31    日


司法院資訊處製作；財團法人民間司法改革基金會備份。
